# 关于编制合并报表时母公司投资收益和子公司利润分配项目抵消的疑问

提问人：691071920 时间：2022-03-16 23:59:36
准则指南编制的分录：
借：年初未分配利润
投资收益
少数股东损益
贷：提取盈余公积
对股东分配利润
年末未分配利润
当模拟权益法进行母公司长投与子公司所有者权益抵消时，如果子公司宣告分配利润，子公司将计提利润分配，导致子公司期末未分配利润减少，这时候少数股东分配的少数股东权益也较未宣告进行分红减少。我有两点疑惑，第一：不管子公司是否宣告分红，以及是否子公司实际支付分红款，是否母公司投资收益与子公司利润分配项目抵消时抵消的都是子公司期末未分配利润。第二：如果子公司仅仅宣告分配，未实际支付分红款，是否需要将该部分分配调减的少数股东权益还原，即合并层面做 借：利润分配-对所有者分配（这里只是少数股东分配部分），贷：少数股东权益。还是不管实际支付与否，只要宣告分配了均不调整。第三：合并层面利润分配-对所有者的分配抵消后是否只剩母公司的利润分配信息，子公司的全部抵消干净，不存在还原的情况。恳请陈版主赐教！非常感谢！

回答人：chenyiwei
1 、是。
2 、如果子公司仅仅宣告分配，未实际支付分红款，则合并报表中仍需体现子公司对少数股东的应付股利，这部分应付股利不能转回子公司的留存收益。
3 、“合并层面利润分配-对所有者的分配”仅为对母公司所有者的分配（对少数股东的分配体现在合并权益变动表的少数股权列中）。

提问人：691071920 时间：2022-03-21 22:03:26
陈老师第二条也就是不管是否实际支付分红款，不需要转回对子公司的利润分配了，因为对少数股东的利润分配体现在应付股利里了，所以只要宣告分配，那么少数股东权益即减少。恳请回复

回答人：chenyiwei
是的。